es: Alimentación, bebida y tabaco > Alimentos > Salsas y cremas para untar: Mantequilla de manzana; Quesos para untar y mojar; Queso crema; Mezclas para dips; Mantequillas de frutas y verduras; Guacamole; Hummus; Confituras y gelatinas; Mantecas de frutos secos; Paté; Salsa picante de tomate; Tapenade; Crema de verduras para untar
pt-PT: Comida, bebidas e tabaco > Artigos alimentares > Molhos e recheios: Manteiga de maçã; Molhos e recheios de queijo; Queijo creme; Misturas para molhos dip; Manteigas de frutas e legumes; Guacamole; Húmus; Compotas e geleias; Manteigas de frutos rígidos; Paté; Molho; Tapenade; Molho de vegetais
hu: Élelmiszerek, italok és dohányáru > Élelmiszertételek > Mártások és terítékek: Almavaj; Sajtos mártogatós és kenhető krémek; Krémsajt; Mártogatós fűszerkeverékek; Gyümölcs- és zöldségvajak; Guacamole; Hummusz; Dzsemek és zselék; Dióvajak; Pástétomok; Salsa; Tapenade; Növényi mártogatós
en: Food, Beverages & Tobacco > Food Items > Dips & Spreads: Apple Butter; Cheese Dips & Spreads; Cream Cheese; Dip Mixes; Fruit & Vegetable Butters; Guacamole; Hummus; Jams & Jellies; Nut Butters; Pâté; Salsa; Tapenade; Vegetable Dip
fr: Alimentation, boissons et tabac > Aliments > À tartiner: Beurre de pomme; Sauces au fromage et fromage à tartiner; Fromage à la crème; Préparations pour trempettes; Beurres de fruits et légumes; Guacamole; Houmous; Confitures et gelées; Beurre de noix; Pâtés; Sauce salsa; Tapenade; Sauces apéritives pour légumes
sk-SK: Potraviny, nápoje a tabakové výrobky > Potraviny > Dipy a nátierky: Jablkový lekvár; Syrové dipy a nátierky; Smotanový syr; Zmesi na dipy; Ovocné a zeleninové maslá; Guacamole; Hummus; Džemy a želé; Orechové maslá; Paštéta; Salsa; Tapenáda; Zeleninový dip
vi: Thực phẩm, đồ uống và thuốc lá > Hàng thực phẩm > Nước chấm và phết: Bơ táo; Sốt phô mai và phô mai phết; Phô mai tươi; Bột trộn sốt chấm; Bơ trái cây & rau củ; Guacamole; Hummus; Mứt và thạch; Bơ đậu; Pa-tê; Salsa; Sốt tapenade; Sốt chấm rau củ
da: Fødevarer, drikkevarer og tobak > Fødevarer > Dip og smørepålæg: Æblemarmelade; Smøreost og ostedip; Flødeost; Dipblandinger; Frugt- og grøntsagssmør; Guacamole; Humus; Marmelade og geléer; Nøddesmør; Paté; Salsa; Tapenade; Grøntsagsdip
cs: Jídlo, pití a tabák > Potraviny > Pomazánky, másla a dipy: Jablečné máslo; Sýrové dipy a pomazánky; Smetanový sýr; Směsi na dipy; Ovocná a zeleninová másla; Guacamole; Humus; Džemy a marmelády; Ořechová másla; Paštiky; Omáčka salsa; Tapenáda; Zeleninový dip
nb: Mat, drikkevarer og tobakk > Matvarer > Dipper og pålegg: Eplesmør; Ostedipper og pålegg; Kremost; Dippmikser; Frukt- og grønnsakssmør; Guacamole; Hummus; Syltetøy; Nøttesmør; Postei; Salsa; Tapenade; Grønnsaksdip
ja: 食品・飲料 > 食品 > ディップ・スプレッド: アップルバター; チーズディップ・スプレッド; クリームチーズ; ディップミックス; フルーツ・野菜バター; ワカモレ; フムス; ジャム; ナッツバター; パテ; サルサソース; タプナード; 野菜ディップ
nl: Eten, drinken en tabak > Voedselitems > Dips en spreads: Appelstroop; Kaasdips en -spreads; Roomkaas; Dipmixen; Fruit- en groenteboters; Guacamole; Hummus; Jam; Notenboter; Pâté; Salsa; Tapenade; Vegetarische dip
bg-BG: Храна, напитки и тютюневи изделия > Хранителни продукти > Разядки и продукти за мазане: Ябълково масло; Разядки и продукти за мазане със сирене; Крема сирене; Смеси за сосове за топене; Плодови и зеленчукови масла; Гуакамоле; Хумус; Конфитюри и желета; Ядкови масла; Пастет; Салса; Тапенада; Зеленчукови разядки
lt-LT: Maistas, gėrimai ir tabakas > Maisto prekės > Mirkomieji padažai ir užtepėlės: Obuolių sviestas; Sūrio mirkomieji padažai ir užtepėlės; Kreminis sūris; Padažų mišiniai; Vaisių ir daržovių sviestai; Gvakamolė; Humusas; Džemai ir drebučiai; Riešutų sviestas; Paštetas; Salsa; Tapenada; Daržovių mirkomasis padažas
tr: Yiyecek, İçecekler ve Tütün Mamülleri > Yiyecek Çeşitleri > Dip Soslar ve Sürülebilir Soslar: Elma Marmelatları; Peynir Sosları ve Krem Peynir; Krem Peynir; Dip sos karışımları; Meyve ve sebze ezmeleri; Guacamole Sosu; Humus; Reçeller ve Jöleler; Kabuklu Yemiş Ezmeleri; Pate; Salsa Sosu; Tapenade; Sebzeli Dip Sos
sl-SI: Hrana, pijača in tobak > Prehrambeni izdelki > Pomake in namazi: Jabolčni namaz; Sirne pomake in namazi; Kremni sir; Mešanice za pomakanje; Sadna in zelenjavna masla; Guacamole; Humus; Džemi in želeji; Namazi iz oreščkov; Pašteta; Salsa; Tapenada; Zelenjavna pomaka
it: Cibo, bevande e tabacco > Alimenti > Intingoli e spalmabili: Burro di mele; Intingoli e creme al formaggio; Formaggi cremosi; Preparati per salse dip; Burro di frutta e verdura; Guacamole; Hummus; Marmellate e gelatine; Burro di noci; Pâté; Salsa; Tapenade; Crema vegetale
pl: Żywność, napoje i tytoń > Żywność > Dipy i smarowidła: Polewa jabłkowa z przyprawami; Serki do smarowania; Twarożki; Mieszanki do dipów; Masła owocowe i warzywne; Guacamole; Hummus; Dżemy i galaretki; Masła orzechowe; Pâté; Salsa; Tapenada; Dipy warzywne
ro-RO: Alimente, băuturi și tutun > Produse alimentare > Sosuri groase și creme tartinabile: Sos de mere concentrat; Sosuri groase și creme tartinabile cu brânză; Cremă de brânză; Mixuri pentru sosuri; Paste tartinabile din fructe și legume; Guacamole; Hummus; Gemuri și peltele; Unturi din fructe cu coajă lemnoasă; Pateu; Salsa; Tapenade; Sosuri groase pe bază de legume
de: Nahrungsmittel, Getränke & Tabak > Lebensmittel > Dips & Brotaufstriche: Apfelbutter; Käse-Dips & -aufstriche; Frischkäse; Dip-Mischungen; Frucht- & Gemüseaufstriche; Guacamole; Hummus; Marmeladen & Gelees; Nussbutter; Pâté; Salsa-Saucen; Tapenade; Gemüsedip
pt-BR: Alimentos, bebidas e tabaco > Alimentos > Molhos e pastas: Manteiga de maçã; Molhos à base de queijo; Queijo cremoso; Misturas para dips; Manteigas de frutas e vegetais; Guacamole; Homus; Compotas e geléias; Manteigas de karité; Patê; Molho mexicano; Tapenade; Molho vegetariano
th: อาหาร เครื่องดื่ม และยาสูบ > รายการอาหาร > เครื่องจิ้มและเครื่องทา: เนยแอปเปิล; ชีสดิปและสเปรด; ครีมชีส; ผงทำดิป; เนยผลไม้และผัก; กวากาโมเล่; ฮัมมัส; แยมและเยลลี่; เนยที่ทำจากถั่ว; ปาเต; ซัลซ่า; ทาเพเนด; ซอสจิ้มผักสด
sv: Mat, dryck och tobak > Livsmedel > Dip och bredbara pålägg: Äppelsmör; Ostdip och mjukost; Cream cheese; Dippmixer; Frukt- & grönsakssmör; Guacamole; Hummus; Sylt och gelé; Nötsmör; Paté; Salsa; Tapenade; Grönsaksdip
fi: Ruoka, juoma ja tupakkatuotteet > Ruokatuotteet > Dipit ja levitteet: Omenavoi; Juustodipit ja levitteet; Tuorejuusto; Dippijauheet; Hedelmä- ja vihanneslevitteet; Guacamole; Hummus; Hitto ja hyytelöt; Pähkinävoit; Pateet; Salsa; Tapenade; Kasvisdippi
hr-HR: Hrana, piće i duhan > Prehrambeni artikli > Umaci i namazi: Maslac od jabuka; Umaci i namazi od sira; Krem sir; Mješavine za umake; Voćni i povrtni maslaci; Guacamole; Humus; Džemovi i želei; Maslaci od orašastih plodova; Pašteta; Salsa; Tapenada; Umak od povrća
ru: Продукты, напитки и табачные изделия > Пищевые продукты > Соусы, пасты и джемы: Яблочное повидло; Сырный соус и плавленый сыр; Сливочный сыр; Смеси для дипов; Фруктовые и овощные пасты; Гуакамоле; Хумус; Джемы и желе; Урбеч; Паштеты; Сальса; Тапенада; Овощной соус
zh-TW: 食物、飲料和菸草 > 食品 > 沾醬和抹醬: 蘋果醬; 起司沾醬/抹醬; 奶油起司; 沾醬粉; 水果與蔬菜奶油; 酪梨醬; 鷹嘴豆泥; 果醬和果凍; 堅果抹醬; 抹醬; 莎莎醬; 橄欖醬; 蔬菜沾醬
el: Τρόφιμα, ποτά & προϊόντα καπνού > Είδη διατροφής > Ντιπ & αλείμματα: Βούτυρο μήλου; Ντιπ & αλείμματα τυριού; Τυρί κρέμα; Μείγματα για ντιπ; Βούτυρα φρούτων και λαχανικών; Γκουακαμόλε; Χούμους; Μαρμελάδες & ζελέ; Βούτυρα ξηρών καρπών; Πατέ; Σάλσα; Ταπενάντ; Ντιπ λαχανικών
zh-CN: 饮食/烟酒 > 食品 > 蘸料/酱汁: 苹果酱; 起司蘸酱/涂抹型奶酪; 奶油芝士; 蘸料预拌粉; 果蔬酱; 鳄梨酱; 鹰嘴豆泥; 果酱与蔬菜酱料; 果仁奶油; 肉酱; 沙司; 橄榄酱; 蔬菜蘸酱
ko: 식품/음료/담배 > 식품 > 디핑소스/스프레드: 애플 버터; 치즈 디핑소스/스프레드; 크림치즈; 딥 믹스; 과일 및 채소 버터; 과카몰리; 후무스; 잼/젤리; 견과류 버터; 파테; 살사; 타프나드; 채소 디핑소스